en: Frozen cooked common octopus
fr: Poulpes cuits surgelés

en: Calamari
bg: Каламари
de: Tintenfisch
es: Calamares
fi: mustekala
fr: Calamars
hr: Kalamari
it: Calamari
nl: Calamari
ro: Calamar
ru: Кальмар, Кальмары

en: Squid
de: Kalmare
fr: Calmar, Calamar, Encornet
hr: Lignje
ja: ツツイカ

en: Squid rings, Calamari rings, Squid ring
fr: Anneaux d'encornets, Anneaux de calamars, Anneau d'encornet, Anneau de calamar

en: Squid boiled in water, Squid cooked in water
fr: calamar cuit à l'eau, encornet cuit à l'eau, calmar cuit à l'eau

en: Fried Squid, Pan-fried Squid
fr: calamar frit, calamar poêlé

en: Sea urchin
fr: Oursins

en: Frozen squid
fr: Calmar surgelé, Calamar surgelé, Encornet surgelé

en: Squid fritter Roman-style
fr: beignet de calamar à la romaine, encornet à la romaine

en: Taramasalata
fr: Taramas, tarama
hr: Taramasalata
ja: タラモサラタ
nl: Taramasalata

en: Salmon taramasalata
fr: Taramas au saumon, taramas de saumon, taramas aux saumons, tarama de saumons
hr: Taramasalata od lososa
nl: Taramasalata met zalm

en: Salmon carpaccio
fr: Carpaccio de saumon
hr: Carpaccio od lososa
it: Carpaccio di salmone
nl: Zalmcarpaccio

en: Fish gratin, Fish au gratin
fr: Gratins de poisson, Gratin de poissons
hr: Gratinirana riba
nl: Visovenschotels

en: Fish brandade, Fish shepherd's pie
fr: brandade aux pommes de terre, parmentier de poisson

en: Seafood au gratin
fr: Gratin de fruits de mer

en: Seafood salads
fr: Salades de fruits de mer

en: Marinated seafood
fr: Fruits de mer marinés

en: Dips, Dipping sauces
bg: Дипове
de: Dips, Dip
es: Salsas para mojar
fi: dipit
fr: Trempettes
hr: Dipovi, Dip
ja: ディップ
nl: Dipsauzen
ru: провалы
zh: 蘸酱

en: Hoisin sauces
af: Hoisin-sous
bn: হয়সিন সস
ca: Salsa hoisin
cs: Omáčka Hoisin
da: Hoisinsovse
de: Hoisin Saucen
eo: Hojsin-saŭcoj
es: Salsas hoisin
et: Hoisin kaste
fi: Hoisin-kastikkeet, Hoisin-kastike
fr: Sauces hoisin
gl: Mollo hoisin
hr: Hoisin umaci
hy: Հոյսին
id: Saus hoisin
is: Hoisinsósa
it: Salse hoisin, Salsa hoisin
ja: ホイシンソース, 海鮮醤
jv: Saos hoisin
ko: 해선장
lt: Hoisin padažai
lv: Hoisin mērce
ml: ഹോയിസിൻ സോസ്
ms: Sos Hoisin
nb: Hoisinsauser
nl: Hoisinsauzen, Hoisinsaus
nn: Hoisinsausar
pa: ਹੋਈਸਿਨ ਸੌਸ
pl: Sosy hoisin, Sos hoisin
pt: Molho de hoisin
ru: Соусы хойсин
sv: Hoisinsåser
th: ซอสฮอยซิน
tr: Hoisin sosu
uk: Хойсін (соус)
vi: Tương đen
zh: 海鮮醬

en: Pad thai sauces
af: Pad thai-sous
ca: Salsa pad thai
cs: Omáčka pad thai
da: Pad thai-sovse
de: Pad Thai Soßen, Pad Thai Saucen
es: Salsas pad thai
et: Pad thai kaste
fi: Pad thai-kastikkeet, Pad thai-kastike
fr: Sauces pad thai
gl: Mollo pad thai
hr: Pad thai umaci
id: Saus pad thai
is: Pad thai-sósa
it: Salse pad thai, Salsa pad thai
jv: Saos pad thai
lt: Pad thai padažai
lv: Pad thai mērce
ms: Sos pad thai
nb: Pad thai-sauser
nl: Pad thai sauzen, pad thai saus
nn: Pad thai-sausar
pl: Sosy pad thai, Sos pad thai
pt: Molho de pad thai
sv: Pad thai-såser
tr: Pad thai sosu